【裁判字號】    95,交聲,32
【裁判日期】    950303
【裁判案由】    交管條例聲異
【裁判全文】
臺灣板橋地方法院交通事件裁定          95年度交聲字第32號
原處分機關  交通部公路總局臺北區監理所板橋監理站
異  議  人
即受處分人  甲○○
上列受處分人因違反道路交通管理處罰條例事件，對於交通部公
路總局臺北區監理所板橋監理站中華民國94年11月2 日所為之處
分（原處分案號：板監裁字第裁41-C00000000號），聲明異議，
本院裁定如下：
    主  文
異議駁回。
    理  由
一、原處分意旨略以：異議人即受處分人甲○○於民國94年7 月
    2 日8 時15分許，騎乘車號BWX-841 號重型機車，行經臺北
    縣新莊市○○路、和興路交岔口，有「駕車行經有燈光號誌
    管制之交岔路口闖紅燈」之違規行為，經警員當場攔截掣單
    舉發，原處分機關乃於94年11月2 日以板監裁字第裁41-C00
    000000號違反道路交通管理事件裁決書依道路交通管理處罰
    條例第53條（贅載第1 項）規定，裁處罰鍰新臺幣（下同）
    4,500 元，並依同條例第63條第1 項第3 款規定，記違規點
    數共3 點。
二、異議意旨略以：伊係於綠燈時通過該路口，並於路口中央遭
    前面汽車擋住而停車，嗣在下一路口遭交通警察攔停，警察
    係在下一路口致未發現伊於綠燈時即已通過路口一半，錯以
    為伊係闖紅燈，且該警察態度惡劣，為此聲明異議，請求撤
    銷原處分云云。
三、按汽車駕駛人，行經有燈光號誌管制之交岔路口闖紅燈者，
    處（新臺幣）1,800 元以上5,400 元以下罰鍰；又汽車駕駛
    人駕駛汽車違反道路交通管理處罰條例第53條規定者，除應
    依該條所規定之罰鍰處罰外，並予記違規點數3 點，道路交
    通管理處罰條例第53條、第63條第1 項第3 款分別定有明文
    。
四、經查：臺北縣新莊市○○路、和興路交岔路口設置有燈光號
    誌管制一節，為異議人所不否認，堪信屬實。再異議人騎乘
    機車於前揭時地違規闖紅燈之情，業據證人即目睹異議人騎
    車違規行駛之員警王英耀於本院訊問時證稱：「我站立在新
    莊市○○路與復興街口，我站在復興路上的路邊的人行道上
    ，離本件違規路口不到50公尺，就是下一個路口，異議人違
    規的路口是復興路與和興街口，當日是星期六，交通流量很
    小，異議人是很明顯的闖紅燈，他經過路口的時候就已經是
    紅燈，不是號誌轉換之際，我依法攔下異議人並舉發，異議
    人問我這張紅單要罰多少錢，我跟他說要罰1,800 元，他說
    怎麼會罰這麼多，他說這樣他不要簽收紅單，他也沒有取回
    駕照，人就騎車走了，我就將駕照一併移送監理單位」、「
    （問：從你的路口看過去，中間有沒有什麼障礙物？）沒有
    。（問：是否有異議人所說車流量多，他綠燈通過，被堵在
    路口的情形？）沒有，當地因為是Ｔ形路口，我們舉發闖紅
    燈，都是明確的闖紅燈行為才會舉發。（問：在何處攔下被
    告？）當時只有異議人一個人闖紅燈而已，我是等異議人騎
    到我執勤的位置才攔下異議人。（問：異議人當時精神狀況
    如何？）看不出什麼異狀，跟正常人差不多，當時異議人拿
    駕照給我之後，只有問我這張紅單罰多少錢，但是我有告訴
    他，他是闖紅燈要告發」等語明確（見本院95年2 月7 日訊
    問筆錄），並有證人王英耀當庭所繪之現場圖1 紙存卷可參
    ，而證人王英耀係於執行勤務當中，偶然發現本件違規事實
    ，衡情應無設詞攀誣，或虛構違規事實以陷害異議人之可能
    。再員警執行公務時，本身即受有行政懲處責任之監督，且
    其到庭具結作證，更係以刑事責任擔保其證言之真實性，故
    證人即員警王英耀之前開證述內容，以及其所紀錄舉發之本
    件違規事實，應無不可採信之處。是異議人辯稱：通過路口
    之初為綠燈，係於路口中央遭車輛擋住云云，顯與事實不符
    ，不足採信。從而，異議人確有於前述時、地，騎車行經有
    燈光號誌管制之交岔路口闖紅燈之違規行為，應可認定。
三、綜上所述，本件異議人交通違規之事證明確，其上開所辯不
    足採信。從而，原處分機關依據道路交通管理處罰條例第53
    條（贅載第1 項）規定，裁處罰鍰新臺幣4,500 元，並依同
    條例第63條第1 項第3 款記違規點數3 點之處分，於法核無
    不合。本件異議為無理由，應予駁回。
據上論斷，應依道路交通管理處罰條例第87條第2 項，道路交通
案件處理辦法第19條，裁定如主文。
中    華    民    國    95    年    3     月    3     日
                  交通法庭      法  官  鄧雅心
以上正本證明與原本無異。
如不服本裁定，應於送達後5 日內，向本院提出抗告狀。
                                書記官  黃美雲
中    華    民    國    95    年    3     月    6     日


司法院資訊處製作；財團法人民間司法改革基金會備份。
